臺灣臺中地方法院刑事判決
110年度簡上字第435號
上  訴  人  臺灣臺中地方檢察署檢察官
被      告  賴婉榕


上列上訴人因被告違反個人資料保護法等案件，不服本院中華民
國110年8月16日110年度簡字第729號第一審簡易判決（起訴案號
：109年度偵字第34593號），提起上訴，本院管轄第二審之合議
庭判決如下：
    主          文
上訴駁回。
賴婉榕緩刑貳年，並應於緩刑期間內，依附件二所載內容向周湶
泰支付損害賠償。
    犯罪事實及理由
一、本案經本院審理結果，認第一審簡易判決認事用法、量刑及
    沒收均無違法或不當，應予維持，除證據部分補充「被告賴
    婉榕於本院審理時之自白」外，其餘均引用第一審簡易判決
    記載之犯罪事實、證據及理由（如附件一）。
二、上訴駁回之理由
  ㈠檢察官上訴意旨略以：被告不思以合法方式協助友人，竟以
    犯罪方式，侵害告訴人周湶泰之隱私，於偵查中仍否認犯行
    ，事後未與告訴人和解予以賠償，亦無表達悔改之意，尚有
    量刑過輕之虞，實難收懲儆之效，是第一審簡易判決量處之
    刑未符社會期待，有違背量刑內部界限之違背法令等語。
  ㈡刑罰乃國家基於抑制與預防犯罪之目的，所為侵害被告人身
    自由、財產或任公職等權利之強制性手段，應以行為人之責
    任為基礎，綜合審酌刑法第57條所列各項事由，就其行為本
    身之惡害程度予以非難評價，使罪刑相當，即其重點在於依
    個案情節綜合評估，審認被告侵害法益之違法行為應課與如
    何之刑罰，始足以反映其行為之可責難性而罰當其罪，不應
    徒以不符社會期待，逕予量處偏重而不當之刑度。而刑之量
    定係法院就繫屬個案犯罪之整體評價，為法院得依職權自由
    裁量之事項，苟其量刑已以行為人之責任為基礎，斟酌刑法
    第57條各款規定所列情狀，在法定刑度內，酌量科刑，無偏
    執一端，亦無顯然失當或違反公平、比例及罪刑相當原則者
    ，自不能任意指為違法。
  ㈢經查，原審認被告犯罪事證明確，依法予以論罪，並審酌被
    告無前案紀錄，素行良好，行為時為成年人，應有相當之智
    識程度與社會經驗，知悉其友人與告訴人間之問題當循正當
    法律途徑為之，竟以在告訴人使用之機車安裝衛星定位追蹤
    器，侵擾告訴人隱私，實有不該，且未與告訴人達成和解（
    被告嗣於本院審理時與告訴人和解成立），兼衡被告犯後坦
    承犯行，及其自陳之教育程度、就業及收入情形、婚姻、家
    庭生活及經濟狀況，暨被告本案之犯罪動機、目的、手段、
    犯罪所生之危害等一切情狀，量處有期徒刑2月，併諭知易
    科罰金之折算標準，復依刑法第38條第2項前段規定，宣告
    沒收被告所有供其本案使用之GPS定位器1個（含亞太電信SI
    M卡1張），核其認事用法洵無違誤，所為量刑未逾越法定範
    圍，且已兼顧刑法第57條所定各項有利、不利於被告之因素
    ，屬原審量刑裁量權之適法行使，無顯然違法、輕重失當而
    有違公平、比例及罪刑相當原則或裁量權濫用之情，尚稱妥
    適。又調解或和解制度係建立在雙方均有意願之前提，告訴
    人於原審審理期間明示：無調解意願，請法院無需安排等語
    ，嗣於原審準備程序時未到庭等情，有本院電話紀錄表、民
    國110年8月3日本院刑事報到單附卷可稽（見本院110訴961
    卷第23頁、第33頁），被告未及與告訴人和解或賠償乙節，
    似無法全然歸責於被告，而被告於原審準備程序時供稱：伊
    承認犯罪，這部分伊真的做錯了等語（見本院110訴961卷第
    37頁），已坦然面對己過，尚難僅憑被告未自初即坦承犯行
    或2人未和解之情，逕認被告無表達悔改之意，遽指原審量
    刑有何違法或不當。準此，檢察官執前詞指摘原審量刑不當
    ，並無足取，應予駁回。
三、被告前未曾因故意犯罪受有期徒刑以上之宣告等情，有臺灣
    高等法院被告前案紀錄表附卷可佐（見本院簡上字卷第35頁
    ），本院審酌刑罰之功能，不惟在於懲罰犯罪，撫平被害人
    之身心創痛、平衡社會之正義感情，更寓有藉由刑罰，使犯
    罪人悔悟犯罪之惡害，期能改過自新、更生遷善，重新復歸
    於正常社會等預防與教育目的，被告因一時失慮致罹刑章，
    犯後終究坦認犯行，堪認其對於社會規範之認知並無重大偏
    離，行為控制能力亦無異常，復於本院審理時與告訴人和解
    成立，當庭道歉並為部分履行（見本院簡上字卷第82-83頁
    、第85頁），告訴人業已表明：伊願意原諒被告，給予緩刑
    機會等語（見本院簡上字卷第83頁），足徵被告負責及悔悟
    之態度，諒其經此偵、審程序及刑之宣告後，應能知所警惕
    而無再犯之虞，認被告所受刑之宣告以暫不執行為當，依刑
    法第74條第1項第1款規定，併宣告如主文所示之緩刑期間，
    以啟自新。又為促使被告謹言慎行、建立法治觀念，並確實
    履行和解內容，兼顧緩刑宣告之成效與告訴人之權益，認有
    課予一定負擔之必要，考量本案情節、雙方和解內容及被告
    個人情狀，依刑法第74條第2項第3款規定，諭知如主文所示
    之負擔，此部分緩刑負擔，依刑法第74條第4項規定，得為
    民事強制執行名義。倘被告違反上開緩刑負擔且情節重大，
    足認原宣告之緩刑難收其預期效果，而有執行刑罰之必要，
    得依刑法第75條之1第1項第4款規定撤銷其緩刑之宣告，附
    此敘明。
據上論斷，應依刑事訴訟法第455條之1第1項、第3項、第368條
、第373條，刑法第74條第1項第1款、第2項第3款，判決如主文
。
本案經檢察官洪瑞君提起公訴，檢察官陳僑舫提起上訴，檢察官
林明誼到庭執行職務。
中　　華　　民　　國　  111 　年　　1　　月　   20　　日
　　　　　　　　　刑事第十五庭  審判長法　官　簡佩珺
                                      法  官  湯有朋
                                      法  官  鄭咏欣 
以上正本證明與原本無異。
不得上訴。
                                      書記官 施佑諭      
中　　華　　民　　國　  111   年　　1    月　 　20　日 

附錄本案論罪科刑法條：
個人資料保護法第41條
意圖為自己或第三人不法之利益或損害他人之利益，而違反第六
條第一項、第十五條、第十六條、第十九條、第二十條第一項規
定，或中央目的事業主管機關依第二十一條限制國際傳輸之命令
或處分，足生損害於他人者，處五年以下有期徒刑，得併科新臺
幣一百萬元以下罰金。